【裁判字號】    96,訴,2549
【裁判日期】    970222
【裁判案由】    違反槍砲彈藥刀械管制條例
【裁判全文】
臺灣彰化地方法院刑事判決              96年度訴字第2549號
公  訴  人  台灣彰化地方法院檢察署檢察官
被      告  甲○○
指定辯護人  本院公設辯護人乙○○
上列被告因違反槍砲彈藥刀械管制條例案件，經檢察官提起公訴
（96年度偵字第8758號），本院判決如下：
    主  文
甲○○未經許可，持有可發射子彈具有殺傷力之改造槍枝，處有
期徒刑參年，併科罰金新台幣陸萬元，罰金如易服勞役，以新台
幣壹仟元折算壹日。扣案之槍枝壹支（含彈匣壹個，槍枝管制編
號0000000000號），沒收之。
    事  實
一、甲○○明知可發射子彈、金屬具有殺傷力之槍枝及具有殺傷
    力之子彈，均係依法列管之物品，未經中央主管機關許可，
    不得非法持有。竟仍於民國95年9月間某日，在彰化縣溪湖
    鎮溪湖橋，向真實姓名年籍不詳綽號「阿偉」之成年男子，
    以新台幣（下同）5,000元價格，購入仿BERETTA廠M9型半自
    動手槍改造手槍1支（含彈匣1個，槍枝管制編號0000000000
    號）及子彈1顆，自該時起，未經許可，非法持有前開具有
    殺傷力之改造手槍1支、子彈1顆，並將前開槍枝、子彈藏放
    在其所駕駛之車號ES-6617號小貨車上，嗣於96年9月19日凌
    晨0時20分許，員警盤查停放在彰化縣溪湖鎮○○路○段280
    號前之上開小貨車時，發現林仁德欲將放在副駕駛座腳踏板
    之前開手槍藏起而當場查獲，並扣得前開改造手槍1支（含
    彈匣1個）、子彈1顆。
二、案經彰化縣警察局溪湖分局移送台灣彰化地方法院檢察署檢
    察官偵查起訴。
    理  由
一、按被告以外之人於審判外之言詞或書面陳述，除法律有規定
    者外，不得作為證據。被告以外之人於審判外之陳述，雖不
    符前4條之規定，而經當事人於審判程序同意作為證據，法
    院審酌該言詞陳述或書面陳述作成時之情況，認為適當者，
    亦得為證據。當事人、代理人或辯護人於法院調查證據時，
    知有第159條第1項不得為證據之情形，而未於言詞辯論終結
    前聲明異議者，視為有前項之同意。刑事訴訟法第159條第1
    項、第159條之5分別定有明文。證人陳順仕於警詢中之陳述
    ，雖屬被告以外之人於審判外之言詞陳述，然因被告及辯護
    人均未於言詞辯論終結前聲明異議，本院復審酌該言詞陳述
    係由證人出於自由意識而陳述，並無非法取證之情況，依刑
    事訴訟法第159條之5之規定，認上開證人於警詢之陳述，得
    採為認定本件犯罪事實所憑之證據，合先敘明。
二、訊據被告甲○○對於上揭事實坦承不諱，核與證人即與被告
    同車之陳順仕於警詢中證述相符，復有手槍1支（含彈匣1個
    ）、子彈1顆扣案足資佐證，而扣案之槍枝1支，係改造手槍
    ，由仿BERETTA廠M9型半自動手槍製造之槍枝，換裝土造金
    屬槍管、槍機與撞針而成，擊發功能正常，可供擊發適用子
    彈使用，認具殺傷力，扣案子彈1顆，係非制式子彈，由口
    徑0.357吋制式金屬彈殼組合直徑8.9mm金屬彈頭而成，經試
    射，可擊發，認具殺傷力，經內政部警政署刑事警察局鑑定
    在案，有該局96年11月7日刑鑑字第0960149498號槍彈鑑定
    書暨所附照片在卷可參。此外，復有彰化縣警察局槍枝初步
    檢視報告表、照片4紙在卷可參，足認被告自白應與事實相
    符。本件事證明確，被告犯行洵堪認定。
三、核被告所為，係犯槍砲彈藥刀械管制條例第8條第4項之未經
    許可持有可發射子彈具有殺傷力之槍枝罪、第12條第4項之
    未經許可持有具殺傷力之子彈罪。被告以一持有行為，涉犯
    上開二罪，為想像競合犯，應依刑法第55條規定，從一重之
    未經許可持有可發射子彈具有殺傷力之槍枝罪處斷。爰審酌
    被告素行良好，並無任何前科，且坦承犯行，惟對於取得槍
    枝、子彈之過程辯稱係阿偉逼伊買，伊原本欲購買敲打牆壁
    之工具等語，與常理不符等一切情狀，量處如主文所示之刑
    ，並諭知罰金易服勞役之折算標準。扣案之手槍1支（含彈
    匣1個，槍枝管制編號0000000000號）係違禁物，不問屬於
    犯罪行為人與否，依刑法第38條第1項第1款、第2項沒收之
    。至扣案之子彈1顆已經試射擊發完畢，無殺傷力，非屬違
    禁物，爰不諭知沒收。
據上論斷，依刑事訴訟法第299條第1項前段，槍砲彈藥刀械管制
條例第8條第4項、第12條第4項，刑法第11條前段、第55條、第
42條第3項、第38條第1項第1款、第2項，判決如主文。
本案經檢察官蔡明達到庭執行職務
中    華    民    國    97    年    2     月    22    日
                  刑事第六庭    審判長法官  王義閔
                                法      官  鄭舜元
                                法      官  林欣苑
以上正本證明與原本無異。
如不服本判決，應於判決送達後10日內，向本院提出上訴書狀，
上訴書狀應「敘述具體上訴理由」，並按他造當事人之人數附繕
本。「切勿逕送上級法院」。
中    華    民    國    97    年    2     月    22    日
                                書  記  官  楊筱惠
附錄本案論罪科刑法條全文：
槍砲彈藥刀械管制條例第8條
未經許可，製造、販賣或運輸鋼筆槍、瓦斯槍、麻醉槍、獵槍、
空氣槍或第4條第1項第1款所定其他可發射金屬或子彈具有殺傷
力之各式槍砲者，處無期徒刑或5年以上有期徒刑，併科新臺幣1
千萬元以下罰金。
未經許可，轉讓、出租或出借前項所列槍枝者，處 5 年以上有期
徒刑，併科新臺幣1千萬元以下罰金。意圖供自己或他人犯罪之
用，而犯前二項之罪者，處無期徒刑或7年以上有期徒刑，併科
新臺幣1千萬元以下罰金。
未經許可，持有、寄藏或意圖販賣而陳列第 1 項所列槍枝者，處
3年以上10 年以下有期徒刑，併科新臺幣 700 萬元以下罰金。
第 1 項至第 3 項之未遂犯罰之。
槍砲彈藥刀械管制條例第12條
未經許可，製造、販賣或運輸子彈者，處1年以上7年以下有期徒
刑，併科新台幣500萬元以下罰金。
未經許可，轉讓、出租或出借子彈者，處 6 月以上 5 年以下有
期徒刑，併科新台幣300萬元以下罰金。意圖供自己或他人犯罪
之用，而犯前二項之罪者，處3年以上10年以下有期徒刑，併科
新台幣700萬元以下罰金。
未經許可，持有、寄藏或意圖販賣而陳列子彈者，處 5 年以下有
期徒刑，併科新台幣300萬元以下罰金。第1項至第3項之未遂犯
罰之。


司法院資訊處製作；財團法人民間司法改革基金會備份。
